臺灣桃園地方法院民事判決　　　　　　　96年度親字第166 號
原　　　告　丁○○
被　　　告　甲○○
被　　　告　乙○○
上二人共同
法定代理人　丙○○
被　　　告　丙○○
上列當事人間否認子女事件，於中華民國96年11月28日言詞辯論
終結，本院判決如下：
    主  文
確認被告甲○○（女；民國94年12月17日出生）非原告丁○○自
被告丙○○受胎所生之女。
確認被告乙○○（男；民國96年2 月21日出生）非原告丁○○自
被告丙○○受胎所生之子。
訴訟費用由被告負擔。
    事  實
甲、原告方面：
    一、聲明：如主文所示。
    二、陳述：原告與被告丙○○於民國77年2月6日結婚，然二
        人感情越行越遠，並於民國95年8 月18日離婚。兩造離
        婚前約有二年的時間，因被告丙○○一直在大陸而處於
        分居之狀態，分居期間，原告結識案外人吳仁燮，並自
        吳仁燮受胎而先後於民國94年12月17日、民國96年2 月
        21日分別產下甲○○、乙○○，原告既於民國93年間（
        按即離婚之二年前）即與被告丙○○分居，且未曾在發
        生性關係，則被告甲○○、乙○○二人自均非原告自另
        被告丙○○受胎所生，而係原告與該訴外人吳仁燮所生
        之子女，為此依法訴請判決如聲明。
    三、證據：提出戶籍謄本二份為證。
乙、被告吳禹心、吳義鈞、兼法定代理人丙○○等三人方面：
    一、聲明：同意原告之請求。
    二、陳述：原告主張之事實為真正，被告丙○○因人在大陸
        致與原告處於分居之狀態，雖偶而會回來台灣，但是回
        來台灣的期間，仍未曾再與原告發生性關係。
丙、本院依原告聲請函請財團法人長庚紀念醫院林口醫學中心鑑
    定被告吳禹心、吳義鈞等二人與另被告丙○○間之血緣關係
    。
    理  由
一、本件原告主張之上揭事實，業據其提出戶籍謄本二份為憑，
    又原告主張其與被告丙○○於離婚前二年（按即民國93年間
    ）起即行分居，迄今未曾再同居，被告甲○○、乙○○等二
    人應均非其自另被告丙○○受胎所生等情，俱為被告所不爭
    執。經本院依原告聲請函請財團法人長庚紀念醫院鑑定被告
    甲○○、乙○○等二人與吳仁燮間之親子血緣關係結果，就
    被告吳禹心部分稱「不能排除吳仁燮與甲○○的親子關係
    。累積親子關係係數（ＣＰＩ）為40,425.66 。就是說『
    吳仁燮是甲○○的親生父親』這一個可能性與『任何中國男
    人偶然具有是甲○○的親生父親所必須具備的基因半型（O-
    bligatory genes ）』這一個可能性相比，大約為40,425.6
    6 倍。親子關係概率（ＰＰ）為99.9975%。也就是說吳仁
    燮與甲○○之父女關係確定率為99.9975%。因此『吳仁燮是
    甲○○的親生父親』這一個假設由此次測試已實務上可以證
    實」；另就被告乙○○部分亦稱「不能排除吳仁燮與乙○○的親子關係。累積親子關係係數（ＣＰＩ）為147,813.
    13。就是說『吳仁燮是乙○○的親生父親』這一個可能性與
    『任何中國男人偶然具有是乙○○的親生父親所必須具備的
    基因半型（Obligatory genes）』這一個可能性相比，大約
    為147,813.13倍。親子關係概率（ＰＰ）為99.9993%。也
    就是說吳仁燮與乙○○之父子關係確定率為99.9993%。因此
    『吳仁燮是乙○○的親生父親』這一個假設由此次測試已實
    務上可以證實」等語，有該院林口分院民國96年11月12日（
    96）長庚院法字第1065號函暨所附之親子鑑定報告2 份附卷
    可憑，亦為被告所不否認，自堪信原告之主張為真實。
二、按民法第1063條第1 項推定之婚生子女，如夫妻之一方能證
    明妻非自夫受胎者，得於知悉子女出生之日起，二年內提起
    否認之訴，修正後同法條第二項定有明文。查原告與被告丙○○係於民國95年8 月18日離婚，而原告先後於民國94年12
    月17日、民國96年2 月21日分別生下被告甲○○、乙○○，
    依民法第1062條第1項規定之計算，其受胎期間顯係於原告
    禹被告丙○○之婚姻關係存續中，依同法第1063條第1 項規
    定，自應推定被告甲○○、乙○○等二人均為原告與被告丙○○之婚生子女，然原告受胎懷有被告甲○○、乙○○等二
    人時，並未與被告丙○○同房即非自被告丙○○受胎，且血
    緣關係本具有排他性，被告甲○○、乙○○等二人經鑑定結
    果，其生身父親既均為案外人吳仁燮，即不可能同時又均為
    被告丙○○之親生子女。準此，原告於被告甲○○、乙○○
    等二人出生之日起二年內提起本件訴訟，於法洵屬有據，應
    予准許。
三、據上論結：本件原告之訴為有理由，依民事訴訟法第78條、
    第85條第1 項前段，判決如主文。
中　　華　　民　　國　　96　　年　　12　　月　　10　　日
                        家事法庭法  官  鄭新後
上列正本證明與原本無異。
如對本判決不服，應於本判決送達後20日內向本院提出上訴狀（
須按對造人數提出繕本並繳納第2 審裁判費），上訴於台灣高等
法院。
中　　華　　民　　國　　96　　年　　12　　月　　10　　日
                                書記官  吳宏明
